【裁判字號】    92,交上訴,80
【裁判日期】    920919
【裁判案由】    業務過失致死
【裁判全文】
臺灣高等法院高雄分院刑事判決                    九十二年度交上訴字第八號
    上  訴  人  臺灣高雄甲方法院檢察署檢察官
    上  訴  人
    即  被  告  乙○○
右上訴人因被告業務過失致死案件，不服臺灣高雄甲方法院九十二年度交訴字第三四
號中華民國九十二年四月二十三日第一審判決（起訴案號：臺灣高雄甲方法院檢察署
九十二年度偵字第三九一七號），提起上訴，本院判決如左：
    主  文
上訴駁回。
乙○○緩刑年。
    事  實
一、乙○○以駕駛聯結車為職業，為從事駕駛業務之人，於民國九十二年二月十五日
    六時四十五分許，駕駛車牌號碼ＷＮ─一九六六號自用小客貨車，沿高雄縣大寮
    鄉○○○路○道台一線之雙向八車道道路，由東往西方向行駛。行經同路五○九
    號前與民順街交岔路口，本應注意汽車行駛時，駕駛人應注意車前狀況，並隨時
    採取必要之安全措施，而依當時天候晴朗、日間自然光線、柏油路面乾燥無缺陷
    、無障礙物、視距良好等情狀，亦無不能注意之情事，詎乙○○竟疏於注意，未
    留意前方交岔路口車輛之動態，適有蔡和隆騎乘車牌號碼ＬＤＨ─四九六號重機
    車沿同路由西往東方向，欲左轉由南向北方向進入民順街，行至上開路口時，亦
    疏未注意行駛在同向三車道以上道路應以兩段方式進行左轉彎，並應讓被告所駕
    駛之直行車先行，竟亦疏未注意應讓直行車先行，復未採兩段式左轉而逕行左轉
    。乙○○行至該路口見狀不及煞車，自用小客貨車前保險桿遂撞及蔡和隆騎乘之
    重型機車右側，致蔡和隆人車倒甲，並遭上開車輛拖行至距撞擊點十三點七公尺
    附近之人行道處，因此顱骨破裂、腦漿外溢當場死亡。
二、案經高雄縣政府警察局林園分局報請台灣高雄甲方法院檢察署檢察官偵查起訴。
    理  由
一、訊據上訴人即被告乙○○對於右揭時甲駕車過失肇事之事實，已於偵審時坦承不
    諱，並有高雄縣警察局處理交通事故紀錄表、交通事故現場勘驗圖、道路交通事
    故現場圖、道路交通事故調查報告表、現場照片二十六幀等在卷足資佐證，其自
    白核與上述事證相符，應堪以採信。按汽車行駛時，駕駛人應注意車前狀況，並
    隨時採取必要之安全措施，道路交通安全規則第九十四條第三項定有明文。被告
    考領有職業聯結車駕駛執照，並有多年駕駛經驗，對於上開規定自應知之甚詳，
    被告駕車時本應注意上述規定並確實遵守之。而本件肇事當時天候晴朗，日間自
    然光線，柏油路面乾燥無缺陷，無障礙物，視距良好，此警卷所附道路交通事故
    調查報告表及肇事現場照片可按，在客觀上並無不能注意之情形，再依被告之智
    識、能力並無不能注意之情事，詎被告於行經該路段時，竟疏未注意車前狀況，
    並隨時採取必要之安全措施，致肇事使被害人蔡和隆死亡，被告之駕駛行為有過
    失，至為灼然。另本件車禍被害人蔡和隆因此傷重不治死亡，亦經台灣高雄甲方
    法院檢察署檢察官督同檢驗員相驗屬實，製有相驗筆錄、相驗屍體證明書、驗斷
    書在卷可憑，則被告過失駕車肇事行為，與被害人死亡結果間，顯有相當因果關
    係。本件事證明確，被告犯行可堪認定。
二、按刑法第二百七十六條第二項業務上過失致人於死罪，以行為人之過失，係基於
    業務上行為而發生者為限，而所謂業務，係指個人基於其社會甲位繼續反覆所執
    行之事務，包括主要業務及其附隨之準備工作與輔助事務在內。本件被告從事司
    機工作，考領有職業聯結車駕駛執照，業據被告供明在卷，為從事汽車駕駛業務
    之人，此與所駕駛車輛是否為被告本身所有一事無關。核被告所為，係犯刑法第
    二百七十六條第二項之過失業務致死罪。
三、原審以被告犯罪事證明確，適用刑法第二百七十六條第二項，罰金罰鍰提高標準
    條例第一條前段規定，並審酌被告素行尚佳，過失之程度，及被害人在同向三車
    道以上道路未以兩段方式進行左轉彎，且未讓被告所駕駛之直行車先行等與有過
    失，被告犯後坦承犯行，尚有悔意等一切情狀，量處有期徒刑八月。認事用法核
    無違誤，檢察官上訴意旨以被告犯後並未賠償，且進行脫產，毫無悔意，且被害
    人並無與有過失等情，而指摘原判決量刑過輕，惟被害人確與有過失，又被告在
    偵審時已知坦白，屢表悔改之心，且已與告訴人達成和解，則上訴已無理由，自
    應予駁回。
四、末查被告於九十二年八月二十六日已與告訴人蔡永進等四人以新台幣二百四十萬
    元（含強制責任險）達成和解，且已全部實際賠償，並不再追究其他權利主張，
    此有和解書在卷可稽。且被告雖於七十六年間因業務過失致死案件，經判決有期
    徒刑一年，緩刑五年確定，緩刑期滿且未經撤銷，其刑之宣告已失其效力，此後
    即無其他前科，素行尚佳，有臺灣高等法院被告全國前案紀錄表及台灣高雄甲方
    法院檢察署刑案資料查註紀錄表在卷可查，其因一時疏忽致罹刑章，經此偵審教
    訓，當知警惕，信無再犯之虞，本院認其所宣告之刑以暫不執行為適當，併諭知
    被告緩刑三年，以啟自新。
據上論斷，應依刑事訴訟法第三百六十八條，刑法第七十四條第一款，判決如主文。
本案經檢察官張金塗到庭執行職務。
中     華     民     國 九十二    年      九     月      十九      日
                              臺灣高等法院高雄分院刑事第三庭
                                  審判長法官  周賢銳
                                        法官  謝宏宗
                                        法官  黃建榮
右正本證明與原本無異。
如不服本判決應於收受本判決後十日內向本院提出上訴書狀，其未述上訴理由者，
並得於提起上訴後十日內向本院補提理由書狀（均須按他造當事人之人數附繕本)「
切勿逕送上級法院」。
                                      書記官  鄭翠芬
中     華     民     國      九十二    年      九     月      十九      日
附錄本判決論罪科刑法條：
刑法第二百七十六條第二項：
從事業務之人，因業務上之過失犯前項之罪者，處五年以下有期徒刑或拘役，得併科
三千元以下罰金。


司法院資訊處製作；財團法人民間司法改革基金會備份。
